臺灣士林地方法院民事裁定
111年度士全字第3號
聲  請  人  葉力銘
相  對  人  陳燦棋
            葉崇邦
            葉芯貝
上列當事人間請求履行贈與契約事件，本院裁定如下：
    主  文
聲請人以新臺幣壹佰陸拾壹萬玖仟捌佰參拾參元為相對人供擔保
後，相對人對於門牌號碼臺北市○○區○○街○○○巷○○號房屋（權利
範圍二分之一），不得為移轉、出租、設定負擔及其他一切處分
行為。
聲請費用新臺幣壹仟元由相對人負擔。
　　理  由
一、聲請意旨：聲請人於民國102年10月22日自第三人黃秀菊受
    贈門牌號碼臺北市○○區○○街000巷00號房屋（權利範圍1/2，
    下稱系爭房屋）及其坐落臺北市○○區○○段0○段000地號土地
    （權利範圍1/8，下稱系爭土地）（下合稱系爭不動產），
    並經公證，然遲未辦理移轉登記，後黃秀菊於110年9月11日
    過世後，系爭不動產為相對人繼承，並計畫出售，聲請人已
    提起民事訴訟（本院111年度士司調字第9號，下稱系爭案件
    ），惟相對人有將系爭不動產所有權移轉之情形，致日後有
    不能強制執行或甚難執之虞，乃依民事訴訟法第532條規定
    ，請求准聲請人供擔保後，相對人不得對系爭不動產為移轉
    、出租、設定負擔及其他一切處分行為等語。
二、按債權人就金錢請求以外之請求，因請求標的之現狀變更，
    有日後不能強制執行之虞，欲保全強制執行者，得聲請假處
    分。民事訴訟法第532條第1項定有明文。次按法院定擔保金
    額而為准許假處分之裁定者，該項擔保係備供債務人因假處
    分所受損害之賠償，其數額應依標的物受假處分後，債務人
    不能利用或處分該標的物所受之損害額，或因供擔保所受之
    損害額定之，非以標的物之價值為依據（最高法院63年台抗
    字第142號判例、79年度台抗字第247號裁定要旨參照）。　
三、經查，本件聲請人就其主張，已提出對話記錄、公證書、建
    物及土地登記第二類謄本等件為證，則其所為假處分之請求
    ，固可認為有相當之釋明，雖其所述假處分之原因，未能盡
    釋明之責，惟聲請人既陳明願供擔保，本院認其釋明之欠缺
    ，擔保足以補之，應予准許。爰斟酌系爭房屋鄰近地區之實
    價查詢資料，每坪交易單價約為新臺幣（下同）47萬2,965
    元至53萬9,702元，有本院調閱系爭案件卷宗所附內政部不
    動產交易實價查詢資料在卷可佐，本院認系爭房屋之交易單
    價以每坪50萬6,000元作為計算之基準為適當，而系爭房屋
    之面積約為29.55坪（97.68平方公尺，四捨五入進位至小數
    點下第二位），及聲請人受贈系爭房屋之權利範圍為1/2，
    則相對人因本件假處分可能遭受之損害，應係在假處分期間
    無法處分系爭房屋之利息損失，而依法定利率5％計算，並參
    酌聲請人提起系爭案件之訴訟標的金額已逾民事訴訟法第46
    6條所定數額，屬得上訴第三審之事件，至三審終結其辦案
    期限為4年4個月（參照各級法院辦案期限實施要點第2條規
    定，民事訴訟通常程序第一審辦案期限1年4個月、民事第二
    審辦案期限2年、民事第三審辦案期限1年），則相對人因聲
    請人聲請假處分所受之損害，應為在該民事訴訟程序進行期
    間，則相對人因系爭房屋於4年4個月間之損失，應以161萬9
    ,833元（計算式：50萬6,000×29.55×1/2×5％×(4＋4/12)＝161
    萬9,833，元以下四捨五入）為適當。
四、依民事訴訟法第533條前段，第526條，第95條，第78條，裁
    定如主文。
中　　華　　民　　國　　111 　年　　3 　　月　　25　　日
                  士林簡易庭  法  官  楊峻宇
以上正本證明與原本無異。
如不服本裁定，應於裁定送達後10日內向本庭提出抗告狀，並繳
納裁判費新臺幣1,000元。
中　　華　　民　　國　　111 　年　　3 　　月　　25　　日
                              書記官  蘇彥宇